【裁判字號】    92,交抗,468
【裁判日期】    920617
【裁判案由】    聲明異議
【裁判全文】
臺灣高等法院臺中分院刑事裁定                    九十二年度交抗字第四六八號
    抗  告  人
    即受處分人  甲○○即南興企業社
右列抗告人因聲明異議案件，不服臺灣南投地方法院中華民國九十二年五月六日裁定
（九十二年度交聲字第六二號）提起抗告，本院裁定如左：
    主    文
抗告駁回。
    理    由
一、本件抗告意旨略以：交通部九十年六月一日交路九十字第００５９０８號函混凝
    土預拌車之裝載規定，明顯不公云云。
二、按道路交通案件處理辦法第二十九條之二明文規定：「汽車裝載貨物超過核定之
    總重量、總聯結重量者，處汽車所有人罰鍰，並記汽車違規紀錄一次，其應歸責
    於汽車駕駛人時，除依第三項處汽車駕駛人罰鍰及依第六十三條第一項第二款記
    點外，汽車所有人仍應記該汽車違規紀錄一次」，「汽車裝載貨物超過所行駛橋
    樑規定之載重限制者，處汽車駕駛人罰鍰，其應稍責於汽車所有人時，除依第三
    項處汽車所有人罰鍰及記該汽車違規紀錄一次外，汽車駕駛人仍應依第六十三條
    第一項第二款規定記違規點數二點」，「有前二項規定之情形者，應責令改正或
    當場禁止通行，並處新台幣一萬元罰鍰，超載十公噸以下者，以總超載部分，每
    一公噸加罰新台幣一千元；超載逾十公噸至二十公噸以下者，以總超載部分，每
    一公噸加罰新台幣二千元；超載逾二十公噸至三十公噸以下者，以總超載部分，
    每一公噸加罰新台幣三千元；超載逾三十公噸者，以總超載部分，每一公噸加罰
    新台幣五千元。未滿一公噸以一公噸計算。
三、抗告人即受處分人南興企業社所有之車號四四九－ＱＵ號自用大貨車，於九十二
    年三月一日十四時五十分許，裝載預拌混凝土行經台中縣太平市○○路八六八號
    前，經台中縣警察局霧峰分局太平交通小隊攔停，經司機陳家晃出示出貨單載重
    六立方米，核重十三點八公噸（換算標準為每立方米二點三公噸）加上空車重十
    三公噸，總重二十七噸，超過上開車輛之最大容許總重量二十一噸，超重六噸之
    事實，為抗告人所不否認，依交通部九十年六月一日交路九十字第００五九０八
    號函示，混凝土攬拌車之裝載，於九十一年五月三十一日前，仍依現行之規定作
    為裝載及取締標準，即於八十一年十二月三十一日以前新登檢領照者，自八十二
    年一月一日起以裝載六立方公尺為上限，於八十二年一月一日起新登檢領照者，
    以核定之車輛總重量作為取締標準，自九十一年六月一日起，則均依行車執照核
    定之總重量裝載及取締，有該函一紙在卷可憑，從而抗告人上述自用大貨車既係
    八十二年五月二十七日發照，復於九十年五月十七日繳銷重新登檢領照為七Ｖ－
    八五五號，九十年十二月二十六日繳銷重新登領牌照為八０五－ＱＨ，再於九十
    一年十一月二十七日重新登檢領照為四四九－ＱＵ號，且其總重量核定為二十一
    公噸，有其汽車領牌歷史查詢、車輛車籍查表各一紙在卷可稽，其裝載及取締標
    準自適用上函所示：即以核定之車輛總重量作為取締標準，因此其裝載量既為二
    十七噸，而車輛核定之總重量為二十一公噸，其超載六公噸甚明。原審因以原處
    分機關據援引首揭規定，予以裁處，核無不當，又大貨車載重之取締標準，非僅
    以車況性能為惟一之考量，更須兼及路面承載、磨損、使用年限、大貨車車種、
    流量、其他參與交通者種類、數量是否增加等等為通盤之考量，抗告人徒以八十
    二年以前領牌的老舊車輛裝載六米立方不用罰，而八十二年一月一日起領牌比較
    新，性能車況比較佳，載六立方米卻要罰一萬六千元，該規定明顯不公資為抗告
    理由，請求將原審裁定予以撤銷，洵無可採，其抗告為無理由，應予駁回。
四、據上論結，應依道路交通案件處理辦法第二十六條、刑事訴訟法第四百十二條，
    裁定如主文。
中      華      民      國      九十二   年       六      月    十七    日
                                    臺灣高等法院臺中分院刑事第七庭
                                          審判長法  官  林  榮  龍
                                                法  官  江  錫  麟
                                                法  官  謝  說  容
右正本證明與原本無異。
不得再抗告。
                                                書記官  金  珍  華
中      華      民      國      九十二   年       六      月    十九    日
                                                                        Ｉ


司法院資訊處製作；財團法人民間司法改革基金會備份。
